TIAGO O. DE FARIAS

ANALISTA / DESENVOLVEDOR DE SISTEMAS

NASCIMENTO

12/09/1985, Passo Fundo / RS

CONTATO



51 9 9292 2705



51 9 8655 2917

E-MAIL

tiago.farias.poa@gmail.com

REDES SOCIAIS

github.com/tofarias

bitbucket.org/tiagofarias

tiagoodefarias.wordpress

facebook.com/laravelrgs

linkedin.com/in/tiago-farias1985

ENDEREÇO

R. Dr José Bento Corrêa, 545 B. Protásio Alves, 91450-030 (próx. SESC Av. Protásio Alves) Porto Alegre, RS

HABILIDADES

PHP 5 / 7	*	*	*	*	*	*	*	*	*	*
Laravel	*	*	*	*	*	*	*	*	*	*
TDD / BDD	*	*	*	*	*	*	*	*	*	*
S.O.L.I.D / GRASP	*	*	*	*	*	*	*	*	*	*
M.V.C	*	*	*	*	*	*	*	*	*	*
GIT/SVN	*	*	*	*	*	*	*	*	*	*
CakePHP	*	*	*	*	*	*	*	*	*	*
Linux	*	*	*	*	*	*	*	*	*	*
Oracle	*	*	*	*	*	*	*	*	*	*
Apigility	*	*	*	*	*	*	*	*	*	*
Zend Expressive	*	*	*	*	*	*	*	*	*	*
JavaScript / JQuery	*	*	*	*	*	*	*	*	*	*

OBJETIVO

Atuar no desenvolvimento/análise de sistemas independente da linguagem de programação, banco de dados, levantamento de requisítos e métodos ágeis.

SOBRE MIM

Profissional com mais de 7 anos de experiência em desenvolvimento de software. Há alguns anos se empenha no estudo e aplicação de princípios S.O.L.I.D./GRASP e refatoração de código, mais recentemente tem se dedicado ao estudo de Domain-Driven design o qual também foi tema do trabalho de conclusão da pós-gradução.

FORMAÇÃO

Técnico Faculdaed QI

2018 - Hoje Pós-Graduação Senac	Desenvolvimento de Aplicações para Dispositivos Móveis
	Projeto e Desenvolvimento para Android Projeto e Desenvolvimento para IOS Projeto e Desenvolvimento Web Mobile Híbrido
2014 – 2016 Pós-Graduação UniRitter	Sistemas de Informação com Métodos Ágeis
	Tópicos principais: Práticas de Desenvolvimento Ágil, Design Patterns, Smells e Refatoring, Arquiteturas para Web, Testes Ágeis de Software, Gerência de Projetos, Agile Coaching e Mentoring. Título do Artigo: "Aplicação de Domain-Driven Design no Gerenciamento de GRU de Cronotacógrafo no Inmetro/RS". https://github.com/tofarias/artigo- ddd/blob/master/artigo/artigo-domain-driven- design.pdf Orientador: M.e. Guilherme Silva de Lacerda. Endereço: Rua Orfanotrófio, 555 - Alto Petrópolis, Porto Alegre/RS
2010 – 2013 Graduação Faculdades QI	Análise e Desenvolvimento de Sistemas
	Tópicos principais: Serviços para Web, Gestão de Projetos, Segurança de Software, Engenharia de Software, Desenvolvimento Java O.O. Endereço: Av. Julho de Castilhos, 435 - Centro, Porto Alegre/RS
2008 – 2010	

Técnico em Informática

CERTIFICADOS / EVENTOS

Abril / 2017 iMasters Certified Professional

PHP - Boas práticas

http://certificacao.imasters.com.br/users/tiag

o-oliveira-de-farias

Agosto / 2017 TreinaWeb

Zend Expressive - Microframework PHP

Setembro / 2017 TreinaWeb **BDD** - Testes Guiados por Comportamento

com Behat PHP

Agosto / 2017 TreinaWeb

PostgreSQL - Desenvolvedor

Outubro / 2017 TreinaWeb

PostgreSQL - DBA

2015 UniRitter

TDC - The Developer's Conference

JniRitter

Semana Acadêmica

2012 Faculdade QI

Participou como painelista - PHP: Codeigniter e

Lumine

2011

Projeto Crescer

CWI

Treinamento com SQL Server, .Net e Java

2011

Treinamento PHP

Target Trust

Zend Framework

Trabalho voluntário

2011 Faculdade QI

Monitoria na disciplina de Algoritmos e

Programação

EXPERIÊNCIA

Desenvolvedor de Software

Atuando no cliente TicketLog com as linguagens PHP / ColdFusion, bancos de dados Oracle / Sybase nos projetos de gestão de despesas voltados a veículos.

Programador PHP

Focado no desenvolvimento de APIs REST (CORS, JWT) seguindo a especificação JsonApi.org. Desenvolve com o framework Lumen (Laravel) e Doctrine. Atua no projeto "Treina Fácil" software de "gamificação". Foi responsável por aplicar testes de integração e deploy com a ferramenta Jenkins e testes de carga com JMeter.

Programador PHP

Atuando em projetos do cliente banco John Deere.

Analista/Programador PHP

Alocado no cliente Inmetro. Atua principalmente com a linguagem PHP (CakePHP) e banco de dados Oracle no projeto Cronotacógrafo. Realiza desde o levantamento de requisitos através de entrevistas com usuário, mapeamento de processos de negócio com BPMN (Bizagi) até a análise de impacto juntamente com os administradores de banco

05/2018 - atual DBC Company

07/2017 - 04/2018 RZ2 Sistemas de Gestão

05/2017 – 06/2017 Ditech

03/2015 - 05/2017 AdvancedIT de dados.

Analista de Sistemas

Atuou no desenvolvimento de sistema web interno que tem por objetivo gerenciar contratos e faturas das obras. O módulo de faturas é carregado com informações da base de dados (SQL Server) gerenciada pelo sistema da TOTVS: RM e Fluxos. Desenvolveu com PHP (Laravel), TDD, Git, em ambiente linux juntamente com banco de dados MySql.

Programador PHP

Atuou principalemten com a linguagem PHP. Responsável por desenvolver soluções para o produto Qualitor e seus módulos. Realizava análise de requisitos, documentação de projeto, desenvolvimento com TDD.

Técnico em Informática

Ingressou mediante concurso público, atuando na manutenção de computadores nos escritórios municipais. Eventualmente desenvolveu programas em Java para auxiliar nas demandas do setor.

Programador PHP / .Net

Ingressou em abril/2011 no projeto "Crescer" da empresa CWI Software que ocorreu em São Leopoldo, o treinamento com duração de 2 meses envolveu as seguintes tecnologias: SQL Server 2008, ASP.Net, C Sharp, Java Web. Com o término do projeto "Crescer" continuou na empresa como estagiário trabalhando no suporte técnico na sede São Leopoldo com PHP/Zend Framework para o cliente "TUV Rheinland" e CodeIgniter para o cliente Terra, foi transferido para a unidade em Porto Alegre ingressando no projeto do cliente "Odebrecht", utilizando as tecnologias dotNet MVC e PL/SQL, após ingressou na equipe de desenvolvimento para o cliente SENAC/RS no projeto para desenvolver a intranet da empresa utilizando dotNET MVC e SqlServer 2008.

08/2013 – 03/2015 Construtora Pelotense

01/2013 - 08/2013Constat

05/2012 – 12/2012 EMATER / ASCAR

05/2011 – 04/2012 CWI